# 合并范围

提问人：cpatang2006 时间：2017-06-16 17:45:20
简单的表示就是，甲公司拥有控制权，在尚未实际出资的情况下是否能够并表？

回答人：chenyiwei
如果确定符合“控制三要素”，则应当并表。实际出资不是纳入合并报表范围的必要前提。

提问人：慎独。 时间：2017-09-12 10:22:40
在工作中发现企业已经收购某子公司，拥有70%的股权但是未将其纳入合并范围内，公司解释是财务资料未交接，请问这是否合理？

回答人：chenyiwei
基本赞同 2 楼意见，补充一点：建议了解财务资料未能及时交接的原因，考虑是否存在舞弊、侵占资产或其他风险。另外，要警惕故意拖延财务资料交接以规避将已取得实际控制权的子公司纳入合并报表范围的可能性。